【裁判字號】    97,簡上,226
【裁判日期】    971008
【裁判案由】    傷害
【裁判全文】
臺灣士林地方法院刑事判決             97年度簡上字第226號
上  訴  人  臺灣士林地方法院檢察署檢察官
上  訴  人  甲○○
上列上訴人及被告因傷害案件，不服本院士林簡易庭中華民國97
年6 月30日97年度士簡字第557 號第一審刑事簡易判決（起訴案
號：97年度偵字第2844號），提起上訴，本院管轄之第二審合議
庭判決如下：
    主  文
上訴駁回。
    事實及理由
一、本案經本院審理結果，認第一審以被告甲○○犯傷害罪，判
    處有期徒刑2 月，並諭知易科罰金折算之標準為新臺幣1,00
    0 元折算1 日，認事用法及量刑均無不當，應予維持，並引
    用第一審判決書記載之事實、證據及理由（如附件）。
二、被告甲○○上訴意旨略以：本件原審判決量刑過重，有利被
    告證據未予調查，告訴人強索巨額賠償，因被告經濟困頓無
    法達成和解云云；檢察官上訴意旨則以：被告為事先預謀襲
    擊告訴人，迄今未向告訴人道歉，亦未賠償，毫無悔意，因
    認原審量刑過輕云云。
三、按量刑之輕重，係事實審法院得依職權自由裁量之事項，茍
    已斟酌刑法第57條各款所列情狀而未逾越法定刑度，則不得
    遽指為違法；又刑罰之量定屬法院自由裁量之職權行使，但
    仍應審酌刑法第57條所列各款事由及一切情狀，為酌量輕重
    之標準，並非漫無限制，在同一犯罪事實與情節，如別無其
    他加重或減輕之原因，下級法院量定之刑，亦無過重或失輕
    之不當情形，則上級法院對於下級法院之職權行使，原則上
    應予尊重（最高法院72年度台上字第6696號判例、85年度台
    上字第2446號判決意旨參照）。由上可知，法律固賦予法官
    自由裁量權，但此項裁量權之行使，並非得以任意或自由為
    之，仍應受一般法律原則之拘束，必須符合法律授權之目的
    ，並受法律秩序之理念、法律感情及慣例所規範，法官量刑
    權雖係受法律拘束之裁量原則，但其內涵仍將因各法官之理
    念、價值觀、法學教育背景之不同而異，是以自由裁量之界
    限仍難有客觀之解答，端賴法官於個案審判時，依個案事由
    加以審酌，若無裁量濫用情事，難謂有不當之處。本件檢察
    官係依告訴人之請求提出上訴，惟告訴人請求上訴及被告上
    訴意旨僅憑己意對原審量刑職權之合法行使任意指摘，要求
    本院撤銷原判決，並對被告從重或從輕量刑，惟均未提出任
    何積極證據指出原審之量刑有何違誤之處；另被告僅空言原
    審未調查有利證據，並未具體指明何等證據係對其有利而未
    予調查，自不能以其空泛主張而認其上訴有理由。至刑事責
    任與民事損害賠償本為二不同領域，刑事判決亦無確認被告
    民事損害賠償義務內容之功能，法官就具體個案量刑，必須
    考慮行為人有利及不利之情狀，包括犯罪動機、目的、違反
    義務之程度、行為之方式、行為所應歸責之效果及個人經濟
    情況，並斟酌所宣示之刑罰對行為人日後再社會化之影響，
    爰審酌本件被告與告訴人原屬舊識，僅因細故發生口角致毆
    打告訴人成傷，惟告訴人傷勢並非至為嚴重；被告事後雖欲
    表和解，仍未獲致告訴人諒解，且被告並無前科等一切情狀
    ，認原審之量刑部分，並無違誤，檢察官與被告上訴意旨指
    摘原判決不當，為無理由，應予駁回。
本案經檢察官莊富棋到庭執行職務。
據上論斷，應依刑事訴訟法第455 條之1 第1 項、第3 項、第36
8 條、第373 條，判決如主文。
中    華    民    國    97    年    10    月    8     日
                  刑事第四庭審判長法  官  林秀鳳
                                  法  官  鄭光婷
                                  法  官  吳維雅
以上正本證明與原本無異。
本判決不得上訴。
                                  書記官  劉育君
中    華    民    國    97    年    10    月    8     日


司法院資訊處製作；財團法人民間司法改革基金會備份。
